臺灣屏東地方法院刑事判決　　　　　　　　　　　　　九十年度交訴字第一八五號
　　公　訴　人　臺灣屏東地方法院檢察署檢察官
　　被　　　告　乙○○
右列被告因過失致死等案件，經檢察官提起公訴（九十年度偵字第七四０九號），本
院判決如左：
     主  文
乙○○因過失致人於死，處有期徒刑陸月；又駕駛動力交通工具肇事，致人於死而逃
逸，處有期徒刑壹年陸月；應執行有期徒刑壹年捌月。緩刑伍年。
     事  實
一、乙○○於民國（下同）九十年十一月十二日上午七時許，駕駛其母吳李秀月所有
    （起訴書誤繕為乙○○所有）、車號二Ｍ—０六一二號之銀色自用小客車，沿屏
    東縣內埔鄉○○路由北往南方向行駛，途經該路與同鄉○○路、設有紅路燈號誌
    管制之交叉路口時，本應注意汽車行經劃有分向限制線之雙向二車道之路段時，
    不得駛入對向車道，並於行至設有紅綠燈號誌管制之交岔路口時，應遵守燈光號
    誌，遇有紅燈亮起時，即應予以停車，讓綠燈方向之車輛先行，且應注意車前狀
    況，隨時採取必要之安全措施，而依當時之天後晴，該處路面乾燥、無缺陷、亦
    無障礙物，視距良好，依當時情形並無不能注意之情事，因急於趕赴上班，加之
    同向車道前方有丙○○所駕駛之車輛正停於上開路口等待紅燈號誌轉換，竟疏未
    注意行經劃有分向限制線之雙向二車道路段時，不得駛入對向車道，即貿然跨越
    分向限制線駛入對向車道，由丙○○所駕車輛左側加速前行，復疏未注意於行至
    設有紅綠燈號誌管制之交岔路口時，應遵守燈光號誌及車前狀況，於上開燈號仍
    未轉換之際，又貿然闖越紅燈，致其車頭左前方撞及原沿同鄉○○路由東往西方
    向行駛，正途經上開交叉路口由方通所騎乘之車號ＰＭＪ—五四七號機車，使方
    通人車均彈落至同鄉○○路之北向車道地面，受有頭部外傷併顱內出血等傷害，
    詎乙○○於駕車肇事並致人受傷後，竟不思停車查看並嘗試救助傷患，仍繼續駕
    車前行逃逸，幸丙○○當場目擊且見義勇為，亦隨即闖越紅燈，由後追躡乙○○
    ，而查得乙○○所駕前開車輛之部分車號，並即時報警循線查緝及到場將方通送
    醫救治，惟方通經送醫後仍因傷重延至同年月十四日下午三時七分許死亡。乙○
    ○雖於逃逸後，即於同日上午八時許，將其所駕上述車輛駛往設於台南縣永康市
    ○○街七二０號「鴻達汽車修護廠」，交由該廠員工王春杉修理此次撞及所生之
    損害，以圖掩飾犯行，然其仍於同年月二十日下午五時三十分許，在其位於台南
    縣永康市○○里○○路七六四巷二三號住處內，為警根據丙○○所提供之線索當
    場逮獲。
二、案經甲○○即方通之兄訴請臺灣屏東地方法院檢察署檢察官偵查起訴。
     理  由
一、右開過失致人於死及肇事逃逸等事實，業據被告乙○○於本院審理時坦承不諱，
    核與告訴人甲○○於警訊暨偵訊時所指述之情節、證人丙○○於偵訊暨本院調查
    時證述本件車禍經過及其隨後追躡被告而查得被告所駕上揭車輛之部分車號經過
    等情節、證人丁○○於本院調查時證述逮獲被告之經過情節及證人王春杉於本院
    調查時證述為被告修理前揭車輛之經過情節相符，復有道路交通事故調查報告表
    、電請相驗案件報告表、車籍作業系統—查詢認可資料、診斷證明書、財團法人
    屏東基督教醫院九十一年二月四日（九一）屏基醫安字第九一０二００五號、同
    院九十一年四月一日（九一）屏基醫安字第九一０四００六號暨九十一年四月十
    二日（九一）屏基醫安字第九一０四０五七號函各一紙、及事故現場與車損相片
    共九張在卷可佐。且被害人方通係因本件車禍致因頭部外傷併顱內出血經送醫後
    仍不治死亡，業經臺灣屏東地方法院檢察署檢察官督同法醫師相驗明確，有相驗
    屍體證明書、驗斷書及勘驗筆錄等在卷可憑。按汽車行經劃有分向限制線之雙向
    二車到之路段時，不得駛入對向車道，並於行至設有紅綠燈號誌管制之交岔路口
    時，應遵守燈光號誌，遇有紅燈亮起時，即應予以停車，讓綠燈方向之車輛先行
    ，且應注意車前狀況，隨時採取必要之安全措施，道路交通安全管理規則第九十
    七條第二款、第一百零二條第一項第二款及第九十四條第三項分別定有明文。被
    告身為駕駛人，對於上揭規定自應注意並遵守，而依當時狀況，又無不能注意之
    情事，詎仍疏未注意，以致肇事，可見被告於本件車禍確有違反上述交通安全規
    則至明，足證被告於本件車禍確有過失，被害人因本件車禍死亡，與被告之過失
    行為間並有相當因果關係。而被告駕車肇事，竟不思停車查看並嘗試救助被害人
    ，反繼續駕車前行逃逸，置被害人於不顧，終致被害人經送醫後仍不治死亡，其
    明顯有肇事後逃逸之情事。綜上，本件事證明確，被告犯行洵堪認定。
二、被告因駕車過失致人於死，核其所為係犯刑法第二百七十六條第一項過失致人於
    死罪，而被告於肇事後，竟不思停車救助被害人，則其所為係犯同法第一百八十
    五條之四肇事遺棄罪（公訴人認此部分尚構成同法第二百九十四條第二項遺棄致
    死罪，容有誤會，附此敘明）。被告所犯上開二罪間，犯罪各別，罪名不同，應
    分論併罰。爰審酌被告雖已與告訴人達成和解，為告訴人所陳稱屬實並有和解書
    影本一紙附卷可稽，惟念其於本院審理時方完全坦承犯行，態度不佳，及其駕車
    肇事逃逸，惡性非輕等一切情狀，分別量處如主文所示之刑，並定其應執行刑，
    以資儆懲。末查，被告前未曾受有期徒刑以上刑之宣告，此有臺灣屏東地方法院
    檢察署刑案資料查註紀錄表及臺灣高等法院被告全國前案紀錄表各一紙附卷可佐
    ，且尚就讀於嘉南藥理科技大學，亦有學生證影本一紙在卷可憑，堪認其經此偵
    審教訓，自當知所警惕而無虞再犯，本院綜核各情認上開有期徒刑之宣告，已足
    策其自新，所宣告之刑，以暫不執行為適當，併依法諭知緩刑五年，用啟自新。
據上論斷，應依刑事訴訟法第二百九十九條第一項前段，刑法第二百七十六條第一項
、第一百八十五條之四、第五十一條第五款、第七十四條第一款、罰金罰鍰提高標準
條例第一條前段，判決如主文。
本案經檢察官劉俊儀到庭執行職務。
中      華      民      國      九十一      年    五    月    二十七    日
                                      臺灣屏東地方法院交通法庭
                                          法  官  潘正屏
                                                  楊中琪
                                                  林世民
右正本證明與原本無異。
如不服本判決應於收受本判決後送達後十日內向本院提出上訴書狀，其未敘述上訴理
由者，並得於提起上訴後十日內向本院補提理由書狀（均須按他造當事人之人數附繕
本 ）「切勿逕送上級法院」
                                          書記官  薛慧茹
中      華      民      國      九十一      年    五    月    二十七    日
附錄論罪科刑法條：
中華民國刑法第二百七十六條第一項：
因過失致人於死者，處二年以下有期徒刑、拘役或二千元以下罰金。
中華民國刑法第一百八十五條之四
駕駛動力交通工具肇事，致人死傷而逃逸者，處六月以上五年以下有期徒刑。
